ro-RO: Materialul structurii de bază a protecției pentru mâini: Aluminiu; Fibră de carbon; Compozit; Fără ranforsare; Plastic; Oțel; Altele
zh-CN: 护手背板材质: 铝制; 碳纤维; 复合材料; 无骨架; 塑料; 钢制; 其他
lt-LT: Rankų apsaugos karkaso medžiaga: Aliuminis; Anglies pluoštas; Kompozitas; Be karkaso; Plastikas; Plienas; Kita
it: Materiale della struttura portante del paramano: Alluminio; Fibra di carbonio; Composito; Senza struttura interna; Plastica; Acciaio; Altro
vi: Vật liệu khung đỡ tay: Nhôm; Sợi carbon; Composite; Không có khung đỡ; Nhựa; Thép; Khác
pt-BR: Protetor de mão estrutura material: Alumínio; Fibra de carbono; Material composto; Sem haste de suporte; Plástico; Aço; Outro
ja: ハンドガードのバックボーン素材: アルミニウム; カーボンファイバー; 複合素材; バックボーンなし; プラスチック; スチール; その他
ko: 핸드 가드 백본 소재: 알루미늄; 탄소 섬유; 복합재; 백본 없음; 플라스틱; 강철; 기타
nl: Handbeschermer verstevigingsrug materiaal: Aluminium; Koolstofvezel; Composiet; Zonder frame; Kunststof; Staal; Overig
fi: Käsisuojuksen tukirangan materiaali: Alumiini; Hiilikuitu; Komposiitti; Ei runkoa; Muovi; Teräs; Muu
bg-BG: Материал на основата на протектора за ръце: Алуминий; Въглеродни влакна; Композит; Без основа; Пластмаса; Стомана; Друго
hr-HR: Materijal za okosnicu štitnika za ruke: Aluminij; Karbonska vlakna; Kompozit; Bez osnove; Plastika; Čelik; Ostalo
zh-TW: 護手骨架材質: 鋁; 碳纖維; 複合材質; 無支撐架; 塑膠; 鋼; 其他
de: Material des Handschutzrückgrats: Aluminium; Kohlefaser; Verbundwerkstoff; Ohne Bügel; Kunststoff; Stahl; Sonstige
pl: Materiał szkieletu osłony dłoni: Aluminium; Włókno węglowe; Kompozyt; Bez rdzenia; Plastik; Stal; Inne
el: Υλικό κεντρικού άξονα για την προστασία των χεριών: Αλουμίνιο; Ανθρακονήματα; Σύνθετο; Χωρίς κορμό; Πλαστικό; Ατσάλι; Άλλο
hu: A kézvédő vázának anyaga: Alumínium; Szénszálas; Kompozit; Merevítés nélküli; Műanyag; Acél; Egyéb
pt-PT: material da espinha dorsal do protetor de mão: Alumínio; Fibra de carbono; Compósito; Sem estrutura central; Plástico; Aço; Outro
sv: Handskyddets ryggradsmaterial: Aluminium; Kolfiber; Komposit; Utan ram; Plast; Stål; Övrigt
cs: Materiál páteře chrániče rukou: Hliník; Uhlíkové vlákno; Kompozit; Bez výztuhy; Plast; Ocel; Jiný
sl-SI: Material ogrodja ščitnika za roke: Aluminij; Ogljikova vlakna; Kompozit; Brez ojačitve; Plastika; Jeklo; Drugo
es: Material de la estructura principal del protector de manos: Aluminio; Fibra de carbono; Compuesto; Sin estructura; Plástico; Acero; Otro
ru: Материал каркаса защиты рук: Алюминий; Углеродное волокно; Композит; Без основы; Пластик; Сталь; Другое
fr: Matériau de l’armature du protège-main: Aluminium; Fibre de carbone; Composite; Sans armature; Plastique; Acier; Autre
nb: Håndbeskyttelsesmateriale i ryggraden: Aluminium; Karbonfiber; Kompositt; Uten ryggrad; Plast; Stål; Annet
sk-SK: Materiál nosnej konštrukcie chrániča rúk: Hliník; Uhlíkové vlákno; Kompozit; Bez výstuže; Plast; Oceľ; Iné
tr: El koruyucu iskelet malzemesi: Alüminyum; Karbon fiber; Kompozit; Desteksiz; Plastik; Çelik; Diğer
da: Materiale i håndbeskytterens bærestruktur: Aluminium; Kulfiber; Komposit; Uden forstærkning; Plastik; Stål; Andet
th: วัสดุโครงสร้างหลักของการ์ดป้องกันมือ: อะลูมิเนียม; คาร์บอนไฟเบอร์; คอมโพสิต; ไม่มีแกน; พลาสติก; เหล็ก; อื่นๆ
en: Hand guard backbone material: Aluminum; Carbon fiber; Composite; No backbone; Plastic; Steel; Other